臺灣屏東地方法院刑事判決　　　　　　 100年度易字第1205號
公　訴　人　臺灣屏東地方法院檢察署檢察官
被　　　告　施世明
上列被告因竊盜案件，經檢察官提起公訴（100 年度偵字第9159
號），茲因被告就被訴事實為有罪之陳述，經告知簡式審判程序
意旨並聽取公訴人及被告之意見後，本院裁定依簡式審判程序審
理，判決如下：
    主  文
施世明犯攜帶兇器、踰越牆垣、毀壞門扇、侵入住宅竊盜罪，累
犯，處有期徒刑壹年伍月，扣案之小型鐵撬壹支、螺絲起子壹支
、老虎鉗壹支、手電筒壹支及手套壹雙均沒收。
    事  實
一、施世明前於民國86年間，因強盜、竊盜等案件，經灣高等法
    院高雄分院於86年12月8 日，以86年度上訴字第1743號判決
    判處應執行有期徒刑9 年確定，於90年12月5 日縮短刑期假
    釋出監，假釋期間附保護管束；復於94年間，因搶奪、竊盜
    、妨害自由等案件，經臺灣高等法院高雄分院以94年度上訴
    字第924 號判決判處應執行有期徒刑1 年3 月確定；再於95
    年7 月10日，因詐欺案件，經本院以95年度易字第237 號判
    決判處有期徒刑1 年確定。後2 案，嗣經本院於95年9 月27
    日，以95年度聲字第1132號，定應執行有期徒刑1 年10月，
    後再經本院於96年7 月22日，以96年聲減字第596 號減刑為
    應執行有期徒刑1 年2 月，後施世明於97年8 月29日入監執
    行殘刑，接續執行1 年2 月後，甫於99年12月4 日縮短刑期
    執行完畢出監。詎其仍不知悔改，意圖為自己不法之所有，
    基於竊盜犯意，於100 年9 月22日13時30分許，攜帶客觀上
    足以對人之生命、身體造成危害，可供兇器使用隻小型鐵撬
    、螺絲起子及老虎鉗各1 支，自屏東縣潮州鎮○○路122 巷
    21號旁圍牆攀爬至該房屋頂樓後，再從上述屋頂搭設木板橫
    越至屏東縣潮州鎮○○路122 巷19號房屋屋頂，並持老虎鉗
    破壞19號房屋屋頂鐵門門軸，拆開鐵門後，侵入潘義雄住宅
    即19號房屋，竊取潘義雄所有之現金新臺幣3500元與白金珍
    珠戒指飾品4 只( 價值2000元) 等物，得手後欲逃離現場時
    ，為當地民眾發現並報警處理，經警到場查獲，並扣得現金
    3500元、白金珍珠戒指飾品4 只( 均已發還潘義雄) 與施世
    明所有之小型鐵撬、螺絲起子、老虎鉗及手電筒各1 支與手
    套1雙等物。
二、案經屏東縣政府警察局潮州分局報告臺灣屏東地方法院檢察
    署檢察官偵查起訴。
    理  由
一、被告施世明所犯係死刑、無期徒刑、最輕本刑為3 年以上有
    期徒刑以外之罪，其於準備程序就前揭被訴事實均為有罪之
    陳述，經告知簡式審判程序之旨，並聽取其與公訴人之意見
    後，本院認無不得或不宜改依簡式審判程序進行之情，爰依
    刑事訴訟法第273 條之1 第1 項、第284 條之1 規定，裁定
    進行簡式審判程序，其證據調查依同法第273 條之2 所定原
    不受審判外陳述排除之限制；又被告對於卷內各項證據亦不
    爭執證據能力，復無事證顯示有何違法取得或類此瑕疵之情
    ，故卷內所列各項證據，自均有證據能力，合先敘明。
二、前揭犯罪事實，業據被告施世明於警詢中、偵查中及本院審
    理時自白不諱，核與被害人潘義雄證述情節均大致相符，復
    有採證現場照片、贓物認領保管單、搜索扣押筆錄、扣押物
    品目錄表等在卷可稽。足認被告之自白與事實相符，應可採
    信。本件犯罪事證明確，應依法論科。
三、按刑法第321 條第1 項第3 款所稱「兇器」，其種類並無限
    制，凡客觀上足以對人之生命、身體、安全構成威脅，具有
    危險性之兇器均屬之，且只須行竊時攜帶此種具有危險性之
    兇器已足，並不以攜帶之初有行兇之意圖為必要（最高法院
    79年度臺上字第5253號判例參照）。查被告持有之鐵撬、螺
    絲起子及老虎鉗均為金屬材質製造，既可破壞鐵門門軸，足
    見其質地堅硬，如持以行兇，依照一般社會通念，足以對人
    之生命、身體產生危害，自屬兇器無訛。是被告攜帶上開工
    具行竊，雖自始並無持以行兇之意圖，仍應該當攜帶兇器竊
    盜罪。核被告施世明所為係犯刑法第321 條第1 項第1款、2
    款、第3 款之攜帶兇器、踰越牆垣、毀壞門扇、侵入住宅竊
    盜罪。被告施世明前有如事實欄所載之前科紀錄，有臺灣高
    等法院被告前案紀錄表1 份附卷可按，被告前受有期徒刑之
    執行完畢後，5 年內故意再犯本件有期徒刑以上之罪，應依
    刑法第47條第1 項規定論以累犯，並依法加重其刑。爰審酌
    本件被告竊取之物均已發還被害人，又前犯相同案件為警查
    獲後，仍未知悔悟，再犯本案，顯對其犯行所造成之危害認
    識不足。然念及其犯後坦承犯行，犯後態度良好，暨其之家
    庭狀況貧寒、智識程度為國小畢業等一切情狀，量處如主文
    所示之刑。扣案如事實欄所示之物，均為被告所有，已據被
    告供明在卷，且係供犯罪所用之物，依刑法第38條第1 項第
    2 款規定，併宣告沒收。
據上論斷，應依刑事訴訟法第299 條第1 項前段，第273 條之1
，刑法第321 條第1 項第1 款、第2 款、第3 款、第47條第1 項
、第38條第1 項第2 款，判決如主文。
本案經檢察官陳新君到庭執行職務。
中    華    民    國   100    年    10    月    26    日
                  刑事第二庭    法  官  林鈴淑
如不服本判決應於收受判決後10日內向本院提出上訴書狀，並
應敘述具體理由；其未敘述上訴理由者，應於上訴期間屆滿後
20日內向本院補提理由書（均須按他造當事人之人數附繕本）
「切勿逕送上級法院」。
中    華    民    國   100    年    10    月    26    日
附錄法條:                       書記官  林銀雀
中華民國刑法第321條
（加重竊盜罪）
犯竊盜罪而有下列情形之一者，處 6 月以上、5 年以下有期徒
刑，得併科新臺幣 10 萬元以下罰金：
一、侵入住宅或有人居住之建築物、船艦或隱匿其內而犯之者。
二、毀越門扇、牆垣或其他安全設備而犯之者。
三、攜帶兇器而犯之者。
四、結夥三人以上而犯之者。
五、乘火災、水災或其他災害之際而犯之者。
六、在車站、埠頭、航空站或其他供水、陸、空公眾運輸之舟、
    車、航空機內而犯之者。
前項之未遂犯罰之。